【裁判字號】    97,簡上,237
【裁判日期】    971007
【裁判案由】    詐欺
【裁判全文】
臺灣臺南地方法院刑事判決             97年度簡上字第237號
上  訴  人  臺灣臺南地方法院檢察署檢察官
被      告  乙○○
                （現另案於臺灣屏東監獄竹田分監執行中）
上列上訴人因被告詐欺案件，不服本院刑事庭97年度簡字第794
號中華民國97年3月26日第一審判決（聲請簡易判決處刑書案號
：96年度偵字第18339號、97年度偵字第130號），提起上訴，本
院管轄之第二審合議庭判決如下：
    主  文
上訴駁回。
    事實及理由
一、本院審理結果，認第一審簡易判決認事、用法及量刑均無不
    當，應予維持，並引用第一審簡易判決書及檢察官聲請簡易
    處刑書記載之事實、證據及理由（如附件）。
二、原審以被告罪證明確，依刑事訴訟法第449條第1項前段、第
    454條第2項，刑法第28條、第339條第1項、第30條第1項前
    段、第2項、第55條、第41條第1項前段，刑法施行法第1條
    之1之規定，量處如原判決主文所示之刑，本院經核原判決
    認事用法，並無不合，量刑亦稱妥適。檢察官據被害人之聲
    請而提起上訴意旨雖以：被告尚未與被害人甲○○和解，原
    審僅判處被告有期徒刑4月，量刑顯屬過輕為由，請求將原
    判決撤銷，更為適當之判決云云。惟查：關於刑之量定，係
    實體法上賦予法院得為自由裁量之事項，倘其未有逾越法律
    所規定之範圍，除顯有失出失入等科罰與罪責不相當之情形
    外，應予尊重，不得任意加以指摘，被告是否與被害人達成
    損害賠償之民事和解乙情，乃原審判決前已存在之事實，並
    非原審判決後始存在之事實，且本件原審已就被告犯行之不
    法內涵相關之一切情狀為謹慎之裁量，並無違法或顯然失出
    失入，亦無何科罰與罪責不相當之瑕疵可指，此觀諸原審判
    決即可自明。上訴人於本件未提出其他量刑可資審酌之新事
    證。再者，被告是否已經賠償被害人之損害，或是否有賠償
    之意，甚或是否已達成民事和解，雖亦是法院審酌被告刑罰
    輕重之考量因素，但是，雙方是否達成民事和解，牽涉彼此
    之誠意、金額之多寡、雙方之財力、給付之方式等等、其因
    素甚多，雖與被告犯罪後之態度有關，究非影響被告刑罰輕
    重之直接因素。再民事之損害賠償本可循民事訴訟之途徑解
    決，若法院單以被告尚未賠償被害人，而以刑事重判為制壓
    被告屈服另一方民事賠償請求之手段，依上開說明，自非妥
    適，是以本件尚難認原審之量刑有輕縱之情事，本件上訴意
    旨認原審判決量刑過輕等情，為無理由，自應予以駁回。
據上論斷，應依刑事訴訟法第455條之1第1項、第3項、第373 條
、第368條，判決如主文。
本案經檢察官丙○○到庭執行職務。
中    華    民    國    97    年    10    月    7     日
                  刑事第十二庭    審判長法  官  卓穎毓
                                        法  官  魏玉英
                                        法  官  莊玉熙
以上正本證明與原本無異。
本件不得上訴。
                                        書記官  余富誠
中    華    民    國    97    年    10    月    8     日


司法院資訊處製作；財團法人民間司法改革基金會備份。
